【裁判字號】    95,裁,2023
【裁判日期】    950914
【裁判案由】    房屋稅
【裁判全文】
最  高  行  政  法  院  裁  定
                                     95年度裁字第02023號
抗  告  人  甲○○
            送達代收人  乙○○.
上列抗告人因與相對人彰化縣稅捐稽徵處間房屋稅事件，對於中
華民國94年11月22日臺中高等行政法院94年度簡再字第5號裁定
提起抗告。本院裁定如下︰
    主  文
抗告駁回。
抗告訴訟費用由抗告人負擔。
    理  由
一、按對於適用簡易程序之裁判提起上訴或抗告，須經最高行政
    法院許可，且該許可以訴訟事件所涉及之法律見解具有原則
    性者為限，行政訴訟法第235條定有明文。又所謂訴訟事件
    涉及之法律見解具有原則性，係指該事件所涉及之法律問題
    意義重大，而有加以闡釋之必要情形而言，如對於行政命令
    是否牴觸法律所為之判斷，或就同類事件所表示之法律見解
    與其他高等行政法院或本院所表示之見解互相牴觸，有由本
    院統一法律上意見或確認其意見之必要情形屬之。
二、本件抗告人因房屋稅事件，提起行政訴訟，遭臺中高等行政
    法院94年度簡字第138號判決（下稱原判決）駁回，抗告人
    不服，以其有行政訴訟法第273條第1項第1、2款規定之情形
    ，提起再審之訴。經原裁定以：抗告人係於民國（下同）94
    年11月10日收受原判決，該判決上訴期間自94年11月11日起
    算，至94年11月30日期間始屆滿；而抗告人於該判決上訴期
    間內之94年11月14日提出「行政訴訟聲請再審之訴狀」，因
    原判決顯未確定，且經向抗告人告以原判決尚未確定，抗告
    人仍表明本件訴狀確係提起再審之訴，而非提起上訴，故抗
    告人提起本件再審之訴為不合法等語，駁回抗告人在原審之
    訴。
三、抗告意旨略謂：（一）原判決誤導房屋稅法第5條之規定，
    其理由矛盾，如抗告人於原審提出之聲請再審之訴狀所載。
    （二）原裁定理由二顯有違誤，違背行政訴訟法第273條及
    第276條之規定。（三）另案臺中高等行政法院94年度訴更
    一字第32號及94年度再更一字第1號，上訴人均有上訴，上
    訴人並於94年度再更一字第1號審理中，曾對同樣審理原裁
    定之沈應南法官聲請迴避。為此，訴請廢棄原裁定，並准依
    行政訴訟法第275條第2項，提起再審之訴由本院合併管轄。
四、本院按：再審之訴，乃當事人要求法院就已確定之終局判決
    更為審判之行為；至於未確定之終局判決，因得循上訴程序
    請求救濟，不生再審問題；必待終局判決確定後，始得對之
    提起再審之訴；故當事人若對尚未確定之判決提起再審之訴
    ，其提起之再審之訴自屬不合法甚明。故本件原裁定以抗告
    人於原判決尚未確定時之94年11月14日，即對原判決提起再
    審之訴（經原審聯繫後，抗告人明白表示係提起再審之訴而
    非上訴），認其提起之再審之訴為不合法，依上開所述，其
    所涉及之法律問題，即無因意義重大，而有由本院加以闡釋
    之必要情形。至抗告人於另案是否對原審法官聲請迴避及原
    判決理由是否矛盾，更與原裁定係以抗告人再審之訴不合法
    予以駁回，是否有法律上原則性無涉。綜上所述，抗告人對
    適用簡易程序之原裁定提起抗告，惟所指摘者因不涉及法律
    見解之原則性，揆諸首揭說明，抗告人之抗告，不應許可，
    其抗告難謂合法，應予駁回。
五、依行政訴訟法第104條、民事訴訟法第95條、第78條，裁定
    如主文。
中    華    民    國    95    年    9     月    14    日
                  第四庭審判長法  官  高  啟  燦
                              法  官  黃  璽  君
                              法  官  廖  宏  明
                              法  官  楊  惠  欽
                              法  官  林  樹  埔
以  上  正  本  證  明  與  原  本  無  異
中    華    民    國    95    年    9     月    14    日
                              書記官  張  雅  琴


司法院資訊處製作；財團法人民間司法改革基金會備份。
